【裁判字號】    98,訴,1702
【裁判日期】    981116
【裁判案由】    毒品危害防制條例
【裁判全文】
臺灣臺北地方法院刑事判決              98年度訴字第1702號
公  訴  人  臺灣臺北地方法院檢察署檢察官
被      告  甲○○
上列被告因違反毒品危害防制條例案件，經檢察官提起公訴（98
年度毒偵字第2128號），因被告於本院準備程序中就被訴事實為
有罪之陳述，經本院合議庭裁定進行簡式審判程序，判決如下：
    主  文
甲○○施用第一級毒品，累犯，處有期徒刑捌月；又施用第二級
毒品，累犯，處有期徒刑伍月，扣案之第二級毒品甲基安非他命
伍包（不含空包裝袋，驗餘淨重零點貳陸參柒公克）均沒收銷燬
，包裝上開甲基安非他命之空包裝袋伍只、吸食器壹組、分裝鏟
壹支均沒收。應執行有期徒刑壹年，扣案之第二級毒品甲基安非
他命伍包（不含空包裝袋，驗餘淨重零點貳陸參柒公克）均沒收
銷燬，包裝上開甲基安非他命之空包裝袋伍只、吸食器壹組、分
裝鏟壹支均沒收。
    事  實
一、甲○○前因施用第二級毒品安非他命案件，經依本院94年度
    毒聲字第695號裁定送觀察、勒戒後，認無繼續施用毒品之
    傾向，業經臺灣臺北地方法院檢察署檢察官於民國95年3月
    13日以94年度毒偵字第2534號為不起訴處分確定；又於97年
    間因再犯施用第二級毒品案件，經本院以98年度簡字第494
    號判決判處有期徒刑3月確定，於98年5月25日易科罰金執行
    完畢。詎其猶不知悔改，竟基於施用第一級毒品海洛因之犯
    意，於98年7月9日為警採尿時回溯26小時內之某時（扣除為
    警查獲至採尿時止該段期間），在不詳地點，施用第一級毒
    品海洛因1次。另基於施用第二級毒品甲基安非他命之犯意
    ，於98年7月8日23時許，在臺北縣新店市○○路44巷14號居
    處內，以將甲基安非他命置放於吸食器內燒烤使之產生煙霧
    後吸食之方式，施用第二級毒品甲基安非他命1次。嗣於98
    年7月9日5時許，為警在臺北縣新店市○○路60號前查獲，
    並扣得第二級毒品甲基安非他命5包（總毛重1.804公克，總
    淨重：0.264公克，總驗餘淨重0.2637公克）、甲○○所有
    供其施用甲基安非他命之用之吸食器1組、分裝鏟1支。
二、案經臺北縣政府警察局新店分局移送臺灣臺北地方法院檢察
    署檢察官偵查起訴。
    理  由
一、訊據被告甲○○對於前揭事實迭於本院準備程序、審理時均
    坦承不諱，且其於98年7月9日為警查獲後所採集之尿液，經
    送台灣檢驗科技股份有限公司以酵素免疫分析法初步檢驗，
    復依氣相層析質譜議法確認檢驗結果，確呈安非他命類、鴉
    片類、安非他命、甲基安非他命、可待因、嗎啡陽性反應，
    有該公司於98年7月29日所出具之濫用藥物檢驗報告、臺北
    縣政府警察局新店分局偵辦毒品危害防制條例案被移送者姓
    名及代碼對照表各1紙在卷可稽。另被告為警查獲時所扣得
    之深褐色結晶1包、白色透明結晶4包，經送交通部民用航空
    局航空醫務中心分別以氣相層析質譜儀法檢驗後，確認均含
    第二級毒品甲基安非他命成分，總毛重1.804公克，總淨重
    0.264公克，總驗餘淨重0.2637公克等情，有上開中心於98
    年8月17日所出具之航藥鑑字第0984045號毒品鑑定書1紙在
    卷可證。足徵被告之任意性自白核與事實相符，堪以採信。
    綜上，本件事證明確，被告犯行堪以認定。
二、按施用海洛因、甲基安非他命後會影響記憶能力及自主神經
    系統，判斷力及意志力亦均受限制，甚至引起精神錯亂，抑
    制呼吸，並具有成癮性、濫用性，戒解不易，嚴重戕害人之
    身心健康，危害社會，故依據毒品危害防制條例第2條第2項
    第1款、第2款分別列為第一級、第二級毒品，均不得非法施
    用、持有。故核被告所為，係犯毒品危害防制條例第10條第
    1項之施用第一級毒品、同條第2項施用第二級毒品罪。被告
    施用第一級毒品海洛因、第二級毒品甲基安非他命前後持有
    第一級毒品海洛因、第二級毒品甲基安非他命之低度行為，
    應為施用之高度行為吸收，均不另論罪。被告所犯上開2罪
    ，行為互異，應予分論併罰。又被告有如事實欄所載之前科
    紀錄，此有臺灣高等法院被告前案紀錄表1份在卷足憑，其
    於有期徒刑執行完畢後5年內故意再犯本案有期徒刑以上之2
    罪，均屬累犯，均應依刑法第47條第1項規定加重其刑。爰
    審酌被告不思上進，沾染施用毒品之惡習，且前已因施用毒
    品案件，經觀察、勒戒、法院判刑執行後，仍未能把握自新
    機會徹底戒除施用毒品之惡習，而再施用足以導致人體機能
    發生依賴性、成癮性及抗藥性等障礙之第一級毒品海洛因、
    第二級毒品甲基安非他命，戕害自身健康，漠視法令禁制，
    惟尚能坦承犯行，犯後態度頗佳，暨其犯罪動機、手段、施
    用毒品之次數等一切情狀，分別量處如主文所示之刑，暨定
    其應執行刑。又扣案之第二級毒品甲基安非他命5包（不含
    空包裝袋，驗餘淨重0.2637公克），均應依毒品危害防制條
    例第18條第1項前段規定沒收銷燬之；包裝上開甲基安非他
    命之空包裝袋5只，有防止毒品裸露、逸出及潮濕之功用，
    並便於攜帶使用，與扣案之吸食器1組、分裝鏟1支，均為被
    告所有供其犯本案施用第二級毒品罪所用之物，業據被告於
    本院審理時陳明在卷，均應依刑法第38條第1項第2款之規定
    宣告沒收。
據上論斷，應依刑事訴訟法第273條之1第1項、第299條第1項前
段，毒品危害防制條例第10條第1項、第2項、第18條第1項前段
，刑法第11條、第47條第1項、第38條第1項第2款、第51條第5款
，判決如主文。
本案經檢察官謝憲杰到庭執行職務。
中    華    民    國    98    年    11    月    16    日
                    刑事第九庭  法  官  劉素如
上正本證明與原本無異。
如不服本判決應於收受送達後10日內向本院提出上訴書狀，並應
敘述具體理由；其未敘述上訴理由者，應於上訴期間屆滿後20日
內向本院補提理由書（圴須按他造當事人之人數附繕本）「切勿
逕送上級法院」。
                                書記官  陳育君
中    華    民    國    98    年    11    月    16    日
附錄本案論罪法條：
毒品危害防制條例第10條
施用第一級毒品者，處 6 月以上 5 年以下有期徒刑。
施用第二級毒品者，處 3 年以下有期徒刑。
毒品危害防制條例第18條
查獲之第一、二級毒品及專供製造或施用第一、二級毒品之器具
，不問屬於犯人與否，均沒收銷燬之；查獲之第三、四級毒品及
製造或施用毒品之器具，無正當理由而擅自持有者，均沒入銷燬
之。但合於醫藥、研究或訓練之用者，得不予銷燬。
前項合於醫藥、研究或訓練用毒品或器具之管理辦法，由法務部
會同行政院衛生署定之。


司法院資訊處製作；財團法人民間司法改革基金會備份。
